臺灣臺中地方法院刑事裁定
111年度聲字第181號
聲  請  人  臺灣臺中地方檢察署檢察官
受  刑  人  區志翔



上列聲請人因受刑人數罪併罰有二裁判以上，聲請定其應執行之
刑（111年度執聲字第70號），本院裁定如下：
    主    文
區志翔犯如附表所示各罪所處之刑，應執行有期徒刑拾月，如易
科罰金，以新臺幣壹仟元折算壹日。
    理    由
一、聲請意旨略以：受刑人區志翔犯如附表所示之罪，先後判決
    確定如附表，爰依刑事訴訟法第477條第1項、刑法第53條及
    第51條第5款規定，併請依刑法第41條第1項、第8項，諭知
    易科罰金之折算標準等語。
二、按裁判確定前犯數罪者，併合處罰之。數罪併罰，有二裁判
    以上，分別宣告多數有期徒刑者，於各刑中之最長期以上，
    各刑合併之刑期以下，定其刑期，但不得逾30年，刑法第50
    條、第53條、第51條第5款分別定有明文。另犯最重本刑為5
    年以下有期徒刑以下之刑之罪，而受6月以下有期徒刑或拘
    役之宣告者，得以新臺幣1仟元、2仟元或3仟元折算1日，易
    科罰金；數罪併罰之數罪均得易科罰金，其應執行之刑逾6
    月者，亦適用之，同法第41條第1項前段、第8項亦有明定。
三、查受刑人區志翔分別於：㈠民國110年8月17日犯竊盜罪，經
    臺灣桃園地方法院以110年度桃簡字第1532號判決判處有期
    徒刑6月，如易科罰金，以新臺幣1仟元折算壹日確定（如附
    表編號1所示）；㈡於110年9月5日犯竊盜罪，經本院以110年
    度易字第2053號判決判處有期徒刑5月，如易科罰金，以新
    臺幣1仟元折算1日確定（如附表編號2所示）等情，有上開
    判決書、臺灣高等法院被告前案紀錄表及本院公務電話紀錄
    在卷可稽。茲檢察官聲請定其應執行之刑，經核與法律規定
    相符，爰依法定其應執行之刑。
四、次按數罪併罰之定應執行之刑，係出於刑罰經濟與責罰相當
    之考量，並非予以犯罪行為人或受刑人不當之利益，為一種
    特別的量刑過程，相較於刑法第57條所定科刑時應審酌之事
    項係對一般犯罪行為之裁量，定應執行刑之宣告，乃對犯罪
    行為人本身及所犯各罪之總檢視，除應考量行為人所犯數罪
    反應出之人格特性，並應權衡審酌行為人之責任與整體刑法
    目的，包含各別刑罰規範之目的、輕重罪間體系之平衡、整
    體犯罪非難評價、各行為彼此間之偶發性、與被告前科之關
    聯性、各行為所侵害法益之專屬性或同一性、數罪對法益侵
    害之加重效應、罪數所反映之被告人格特性與犯罪傾向、社
    會對特定犯罪例如一再殺人或販毒行為處罰之期待等因素，
    在量刑權之法律拘束性原則下，依刑法第51條第5 款之規定
    ，採限制加重原則，以宣告各刑中之最長期為下限，各刑合
    併之刑期為上限，但最長不得逾30年，資為量刑自由裁量權
    之外部界限，並應受法秩序理念規範之比例原則、平等原則
    、責罰相當原則、重複評價禁止原則等自由裁量權之內部抽
    象價值要求界限之支配，使以輕重得宜，罰當其責，俾符合
    法律授與裁量權之目的，以區別數罪併罰與單純數罪之不同
    ，兼顧刑罰衡平原則（最高法院96年度台上字第7583號、10
    0 年度台上字第21號判決意旨參照）。再者，法院於酌定執
    行刑時，不得違反刑法第51條之規定，並應體察法律規範之
    目的，謹守法律內部性界限，以達刑罰經濟及恤刑之目的。
    法院依刑法第51條第5 款定執行刑者，宜注意刑罰邊際效應
    隨刑期而遞減及行為人所生痛苦程度隨刑期而遞增之情形，
    並考量行為人復歸社會之可能性，妥適定執行刑。執行刑之
    酌定，並宜綜合考量行為人之人格及各罪間之關係；審酌各
    罪間之關係時，宜綜合考量數罪侵害法益之異同、對侵害法
    益之加重效應及時間、空間之密接程度，各罪間之獨立程度
    較高者，法院宜酌定較高之執行刑，但仍宜注意維持輕重罪
    間刑罰體系之平衡。
五、本院審酌受刑人所犯如附表所示之罪，均係竊盜罪，罪質相
    同，然仍屬各自獨立之犯罪，且被告於接近之時間內，先後
    犯竊盜罪，犯罪地點一在桃園、一在臺中，相距甚遠，犯罪
    手段亦有不同，侵害不同被害人之財產法益，顯然並非偶發
    性犯罪，足徵其惡性非輕，所定之執行刑自不宜從輕，暨酌
    以各該犯罪合併後之不法內涵、罪責原則及合併刑罰所生效
    果等情狀，並斟酌本件對全體犯罪應予之整體非難評價程度
    ，及前述各罪定應執行刑之外部界限（各宣告刑中刑期最長
    之有期徒刑6月以上，各刑合併之刑期即有期徒刑11月以下
    ），暨審酌受刑人對本件定應執行刑表示沒有意見等情，有
    本院詢問受刑人定應執行刑詢問之公務電話紀錄表在卷可憑
    （見本院卷第43頁），爰依法定其應執行之刑，並諭知易科
    罰金折算標準如主文所示。
六、爰依刑事訴訟法第477條第1項，刑法第53條、第51條第5款
    、第41條第1項前段、第8項，裁定如主文。　　
中　　華　　民　　國　　111 　年　　1 　　月　　 28　 日
                  刑事第八庭    法  官  江文玉
上正本證明與原本無異。
如不服本裁定，應於送達後五日內，向本院提出抗告狀。
                                書記官  黃珮華
中　　華　　民　　國　　111 　年　　1 　　月　　 28 　日
編　　　號  1 2 罪　　　名  竊盜罪 加重竊盜未遂罪 宣　告　刑  有期徒刑6月 有期徒刑5月 犯罪日期  110年8月17日 110年9月5日 偵查(自訴)機關年度案號  臺灣桃園地方檢察署 110年度速偵字第3444號 臺灣臺中地方檢察署 110年度偵字第27940號 最  後 事實審 法院 臺灣桃園地方法院 臺灣臺中地方法院  案號 110年度桃簡字第1532號 110年度易字第2053號  判決 日期 110年10月5日 110年11月1日 確　定 判　決 法院 臺灣桃園地方法院 臺灣臺中地方法院  案號 110年度桃簡字第1532號 110年度易字第2053號  判決 日期 110年11月10日 110年12月13日 是否得易科罰金或易服社會勞動   得聲請易科罰金 得聲請易服社會勞動 得聲請易科罰金 得聲請易服社會勞動 備註  桃園地檢110年度執字第13021號 臺中地檢111年度執字第599號